# 请问关联方的合同资产需要列为关联往来披露吗？

提问人：alony 时间：2021-05-30 18:55:43
请问关联方的合同资产需要列为关联往来披露吗？
我理解是应该要的，披露金额=应收+合同资产，还是分开披露？

回答人：chenyiwei
可以这样理解。合同资产也是一项债权，只不过是附条件（不仅仅取决于时间流逝）而已。所以也属于关联方往来。